【裁判字號】    98,簡上,895
【裁判日期】    981223
【裁判案由】    詐欺
【裁判全文】
臺灣高雄地方法院刑事判決             98年度簡上字第895號
上  訴  人
即  被  告  甲○○
上列上訴人即被告因詐欺取財案件，不服本院98年度審簡字第36
69號民國98年6 月26日第一審簡易判決（聲請簡易判決處刑書案
號：98年度偵字第15412 號），提起上訴，本院管轄之第二審合
議庭判決如下：
    主  文
上訴駁回。
    事實及理由
一、本案經本院審理結果，認第一審判決對被告甲○○論以刑法
    第30條第1 項、第339 條第1 項之幫助詐欺取財罪，量處被
    告有期徒刑4 月及諭知如易科罰金之折算標準，其認事用法
    及量刑均無不當，應予維持。並引用第一審判決書記載之事
    實、證據及理由（如附件）。另於刑罰裁量部分補充「又被
    告提供上開帳戶予他人，應僅有一幫助行為，其幫助詐欺集
    團分別詐騙被害人丙○○、乙○○2 人之財物，為想像競合
    犯，應依刑法第55條規定論以1 幫助詐欺取財罪。」，於據
    上論結欄補充「刑法第55條」。
二、被告上訴意旨以伊並未販賣帳號，只因家中經濟困難，且伊
    左眼開刀急需用錢，由報紙得知林姓男子可協助辦理貸款，
    惟要讓他抽成，所以才將存摺、金融卡、密碼及身分證影本
    依林姓男子之指示寄送，而因涉入本件詐欺犯行置辯。經查
    ：
  (一)被告自承對方要替伊製作之貸款資料，也就是會幫伊存入1
    筆錢進去，證明伊係有財力、能力；而伊因有卡債問題，所
    以前向銀行借款，均無法核貸等情（本院卷第45頁反面、第
    46頁）。又經本院質之依被告自承如以正常程序貸款辦不出
    來，而必須透過對方認識的銀行內部人員，再經美化帳戶之
    步驟才可以貸款，難道被告覺得對方所說的貸款程序係正當
    合法的嗎？被告答稱「就是因為缺錢，所以我才會想要去試
    試看」等語（本院卷第47頁），是以被告已明知所林姓男子
    所從事所謂美化帳戶之舉，實係不實之帳戶資料，有可能涉
    及不法等情甚明。
  (二)再者，被告於本件案發時為26歲之齡，依其年齡與已在社會
    工作，並非毫無社會經驗之年輕識淺之人，其委請他人代辦
    貸款之申請而將銀行存摺正本、提款卡及密碼交付他人，竟
    對於對方之姓名、年籍、又有何背景足以代為辦理貸款等細
    節均毫無所悉，僅泛稱是與伊聯絡之「林姓男子」叫伊寄出
    ，如此被告又如何能確保可以取回所交付上開之物，並且獲
    得希望貸款之金額呢？被告如此消極且輕忽重要金融證件之
    態度，不僅顯有違於一般辦理貸款之程序，亦悖於一般人管
    理帳戶及證件之常情。
  (三)且金融機構之存摺、提款卡及密碼，均事關個人財產權益之
    保障，倘有不明之金錢來源，攸關個人法律上之責任，其專
    有性甚高，除非本人、與本人具有信賴關係或其他特殊原因
    ，難認有何流通使用之可能，一般人均有妥為保管防阻他人
    任意使用之認識。縱使特殊情況偶有交付他人使用之需，亦
    必然深入瞭解用途及合理性後，再行提供以使用，方符常情
    。被告明知以本身之資力並無法向銀行辦理貸款，竟以「試
    試看」之心理，隨意將存摺、金融卡、密碼及身分證影本寄
    交與之亳無認識之林姓男子，其幫助該他人為包含詐欺取財
    在內等財產犯罪之不確定故意甚明。
三、綜上，本案事證明確，被告仍執前詞，指摘原判決不當，為
    無理由，應予駁回。
據上論斷，應依刑事訴訟法第455 條之1 第1 項、第3 項、第37
3 條、第368條，判決如主文。
本案經檢察官丁○○到庭執行職務。
中    華    民    國    98    年    12    月    23    日
                  刑事第四庭   審判長  法  官  洪碩垣
                                       法  官  張  震
                                       法  官  施介元
以上正本證明與原本無異。
不得上訴。
中    華    民    國    98    年    12    月    23    日
                                       書記官  葉玉芬
附錄本案論罪科刑法條全文：
中華民國刑法第339條
意圖為自己或第三人不法之所有，以詐術使人將本人或第三人之
物交付者，處5 年以下有期徒刑、拘役或科或併科1 千元以下罰
金。
以前項方法得財產上不法之利益或使第三人得之者，亦同。
前2 項之未遂犯罰之。


司法院資訊處製作；財團法人民間司法改革基金會備份。
